# 已售自行研发存货后续支出

提问人：hanbingjie1995 时间：2021-06-02 13:30:30
请教陈版主，A公司拟申报科创板，其主营业务为神经介入类医疗器械研发、生产、销售，公司将其自行研发的甲产品对外销售，之后会根据客户最新需求派研发人员对产品进行更新，则研发人员的工资应该如何进行处理？

回答人：chenyiwei
这种情况要考虑：最初的销售合同中是否已约定本企业在销售后的一段时间内有义务根据客户需求对已售出的产品进行改进；如果不改进是否会影响到已售出的产品按照其原定用途和功能的使用。在此基础上，确定后续改进是否构成一项单独的履约义务。
如果构成单项履约义务的，则直接为本次改进服务的研发人员的工资就构成与该项履约义务对应的履约成本。